臺灣新竹地方法院民事判決  
111年度原重訴字第2號
原      告  王○遠  

法定代理人  王○偕  
            蕭○瓊  
被      告  黃鎧    
被      告  曾○    
兼法定代理  
人          曾○均  
            梁○英  
被      告  黃○    
兼法定代理  
人          黃○杰  
            羅○妮  

被      告  羅○倫  

兼法定代理  
人          羅○傑  
            湯○清  
被      告  莊○威  
兼法定代理  
人          莊○強  
            朱○娟  
被      告  邱○菘  
兼法定代理            
人          邱○德  
訴訟代理人  邱碧鈺  
            邱若涵  
上列當事人間損害賠償事件，本院於民國111年8月11日辯論終結
，判決如下：
    主  文
被告乙○、曾○、黃○、羅○倫、莊○威、邱○菘應連帶給付原告新臺
幣貳拾柒萬伍仟貳佰肆拾貳元，及被告乙○、黃○、莊○威自民國
一一一年四月二十九日起；被告曾○、羅○倫、邱○菘自民國一一
一年四月十五日起，均至清償日止，按年息百分之五計算之利息
。
被告曾○均、梁○英應就被告曾○上開給付部分連帶負給付之責；
被告黃○杰、羅○妮應就被告黃○上開給付部分連帶負給付之責；
被告羅○傑、湯○清應就被告羅○倫上開給付部分連帶負給付之責
；被告莊○強、朱○娟應就被告莊○威上開給付部分連帶負給付之
責；被告邱○德應就被告邱○菘上開給付部分連帶負給付之責。
原告其餘之訴駁回。
訴訟費用由被告乙○、曾○、黃○、羅○倫、莊○威、邱○菘連帶負擔
百分之五；被告曾○均、梁○英應與被告曾○，就被告曾
○前開應負擔部分，連帶負擔；被告黃○杰、羅○妮應與被告黃○，
就被告黃○前開應負擔部分，連帶負擔；被告羅○傑、湯○清應與
被告羅○倫，就被告羅○倫前開應負擔部分，連帶負擔；
被告莊○強、朱○娟應與被告莊○威，就被告莊○威前開應負擔部分
，連帶負擔；被告邱○德應與被告邱○菘，就被告邱○菘前開應負
擔部分，連帶負擔；其餘訴訟費用由原告負擔。
第一、二、四項之給付或負擔，任一被告已為全部或一部之給付
者，其餘被告就其履行之範圍內同免給付之義務。
本判決原告勝訴部分，得假執行。 
原告其餘假執行之聲請駁回。
    事實及理由
壹、程序方面：
一、按宣傳品、出版品、廣播、電視、網際網路或其他媒體對為
    刑事案件、少年保護事件之當事人或被害人之兒童及少年，
    不得報導或記載其姓名或其他足以識別身分之資訊。行政機
    關及司法機關所製作必須公開之文書，亦不得揭露足以識別
    前項兒童及少年身分之資訊，兒童及少年福利與權益保障法
    第69條第1項第4款、第2項定有明文。本件原告與被告於事
    件發生時均為未滿18歲之少年，並為少年保護事件之被害人
    及當事人，依前開規定，本院不得揭露上開少年及其親屬之
    姓名與住所等足以識別其等身分之資訊，故將上開身分資訊
    以遮隱方式表示，合先說明。　　
二、按訴狀送達後，原告不得將原訴變更或追加他訴，但請求之
    基礎事實同一、擴張或減縮應受判決事項之聲明者，不在此
    限；不變更訴訟標的，而補充或更正事實上或法律上之陳述
    者，非為訴之變更或追加，民事訴訟法第255條第1項第2、3
    款及第256條分別定有明文。經查，原告起訴時，原係以乙○
    、甲○○○、曾○、梁○英、黃○、羅○妮、羅○倫、羅○倫之法定
    代理人、莊○威、莊○○之法定代理人、邱○菘、邱○菘之法定
    代理人為被告，請求：㈠被告乙○、甲○○○、曾○、黃○、羅○倫
    、莊○威、邱○菘應連帶給付原告新臺幣(下同)7,004,156元
    ，及自起訴狀繕本送達之翌日起至清償日止，按年息百分之
    5計算之利息。㈡被告梁○英就前項被告曾○應給付部分，應與
    被告曾○負連帶給付責任；被告羅○妮就前項被告黃○應給付
    部分，應與被告黃○負連帶給付責任；被告羅○倫之法定代理
    人就前項被告羅○倫應給付部分，應與被告羅○倫負連帶給付
    責任；被告莊○威之法定代理人就前項被告莊○威應給付部分
    ，應與被告莊○威負連帶給付責任；被告邱○菘之法定代理人
    就前項被告邱○菘應給付部分，應與被告邱○菘負連帶給付責
    任；㈢前2項給付，任一被告已為給付者，其餘被告於該給付
    範圍內免除給付之責任；㈣訴訟費用由被告負擔；㈤願供擔保
    ，請准宣告假執行。嗣原告具狀補正被告曾○之法定代理人
    為曾○均、梁○英，被告黃○之法定代理人為黃○杰、羅○妮，
    被告羅○倫之法定代理人為羅○傑、湯○清，被告莊○威之法定
    代理人為莊○強、朱○娟，被告邱○菘之法定代理人為邱○德，
    並擴張前開聲明第1項之請求金額為7,007,993元(見本院卷
    第123頁、199頁)。其後原告於本院審理中與甲○○○成立訴訟
    上和解，有和解筆錄附卷可稽(見本院卷第211頁)，該部分
    訴訟因訴訟上和解而無訴訟繫屬關係，是該部分已非本院審
    理範圍。又本件原告所為聲明之更正及變更，核屬更正未成
    年人法定代理人之法律上之陳述，並擴張請求金額之聲明，
    揆諸首揭規定，均無不合，應予准許。
三、被告乙○、曾○、曾○均、黃○、黃○杰、羅○妮、湯○清、莊○威
    、邱○菘經合法通知，均未於最後言詞辯論期日到場，核無
    民事訴訟法第386條所列各款情形，爰依原告之聲請，由其
    一造辯論而為判決。
貳、實體方面：　　　　
一、原告起訴主張：
(一)原告與被告乙○(下逕稱姓名)為舊識，民國(下同)110年7月1
    4日17時許，原告出門買飲料，於新竹縣竹東鎮世界街71巷
    某處巧遇乙○，便上前以戳屁股之方式向乙○打招呼，詎料乙
    ○惱羞成怒，夥同甲○○○、被告曾○、黃○、羅○倫、莊○威、邱
    ○菘，共同基於妨礙自由、殺人、傷害、恐嚇、強制、公然
    侮辱之犯意聯絡，對原告拳打腳踢，將原告帶離至其他處所
    ，強迫原告下跪道歉，並以啤酒罐、保力達啤酒瓶、花盆等
    物砸向原告頭部，致原告受有頭部外傷併顱內出血、腦震盪
    症候群、急性壓力症等傷害(下稱系爭傷害)，並受有下列共
    計7,007,993元之損害，臚列如下：
 1、醫藥費用4,319元：原告因系爭傷害，因而支出4,319元之醫
    療費用，乃因治療所支出之必要費用，自得請求被告賠償。
 2、交通費及醫材支出923元：原告因系爭傷害住院三日，期間
    因之增加交通費用及購買必要醫療器材費用。
 3、受傷照片、光碟證據費用2,751元：刑事、民事提告、洗照
    片、光碟必要費用。　　
 4、精神慰撫金700萬元：原告因受被告7人凌虐長達一小時，此
    期間肢體暴力及言語羞辱、恐嚇均有，原告所受痛苦不言可
    喻，並留下精神方面之後遺症，現原告夜間不敢出門，行走
    於街道看到人群會感到恐懼，生活無法回復正常，因之請求
    精神慰撫金700萬元。　　　　　　
(二)被告曾○、黃○前揭行為，經本院少年法庭以110年度少護字
    第426號、110年度少調字第522號裁定確定在案，其餘被告
    現正由台灣新竹地方法院檢察署(下稱新竹地檢署)以110年
    度少連偵字第141號偵查中，本院少年法庭以110年度少調字
    第522號審理中，原告爰依民法第184條、第185條之規定，
    請求被告乙○、曾○、黃○、羅○倫、莊○威、邱○菘連帶負損害
    賠償責任。另被告曾○、黃○、羅○倫、莊○威、邱○菘等五人
    於行為時，為未成年人，被告曾○均、梁○英、黃○杰、羅○妮
    、羅○傑、湯○清、莊○強、朱○娟、邱○德分別為其等之法定
    代理人及監護人，應依民法第184條、第187條第1項規定分
    別與被告曾○、黃○、羅○倫、莊○威、邱○菘負連帶賠償責任
    。並聲明：
 1、被告乙○、曾○、黃○、羅○倫、莊○威、邱○菘應連帶給付原告
    7,007,993元，及自起訴狀繕本送達之翌日起至清償日止，
    按年息百分之五計算之利息。
 2、被告曾○均、梁○英就前項被告曾○應給付部分，應與被告曾○
    負連帶給付責任；被告黃○杰、羅○妮就前項被告黃○應給付
    部分，應與被告黃○負連帶給付責任；被告羅○傑、湯○清就
    前項被告羅○倫應給付部分，應與被告羅○倫負連帶給付責任
    ；被告莊○強、朱○娟就前項被告莊○威應給付部分，應與被
    告莊○威負連帶給付責任；被告邱○德就前項被告邱○菘應給
    付部分，應與被告邱○菘負連帶給付責任。
 3、前二項所命給付，如其中一被告已為給付者，其餘被告於該
    給付之範圍內，免其給付責任。
 4、訴訟費用由被告負擔。
 5、願供擔保，請准宣告假執行。
二、被告則以：　　　　　　　　　　　　　　　　
(一)被告曾○、梁○英辯稱：被告曾○不否認有傷害原告之行為，
    惟原告請求之金額過高等語，資為抗辯。並聲明：原告之訴
    駁回。
(二)被告莊○威、莊○強、朱○娟、黃○、被告羅○倫、羅○傑辯稱：
    原告請求之金額過高等語。並聲明：原告之訴駁回。
(三)被告邱○菘、邱○德辯稱：本件是因原告自己先戳被告乙○屁
    股，是乙○惱羞成怒才打原告，邱○菘會動手是因被告乙○逼
    他做的，原告請求之金額過高等語，資為抗辯。並聲明：原
    告之訴駁回。
(四)被告乙○、曾○均、黃○杰、羅○妮、湯○清均未於言詞辯論期
    日到場，亦未提出書狀作何聲明或陳述。　
三、本院之判斷：
(一)原告主張被告乙○、曾○、黃○、羅○倫、莊○威、邱○菘及訴外
    人甲○○○基於共同傷害人身體之犯意，於110年7月14日18時
    許，在新竹縣竹東鎮世界街71巷處，共同以徒手、腳踢、推
    摔及持飲料罐毆打原告，致原告受有頭部外傷併顱內出血及
    腦震盪症候群、肢體多處挫傷之傷害等情，業據提出臺北榮
    民總醫院新竹分院診斷證明書為證(見本院卷第27-28)，並
    為被告乙○、曾○、黃○、羅○倫、莊○威及訴外人甲○○○所不爭
    ，且被告等人因共同對原告實施傷害行為，業經新竹地檢署
    以110年度少連偵字第141號對被告乙○提起公訴，另被告曾○
    、黃○、羅○倫、莊○威、邱○菘部分，亦經本院少年法庭調查
    後，分別宣示黃○、曾○交付保護管束，此經本院依職權調取
    刑事庭111年度原訴字第21號偵審卷、本院110年度少調字第
    522號調查卷核閱屬實，自堪信原告此部分之主張為事實。
    至原告雖主張被告乙○、曾○、黃○、羅○倫、莊○威、邱○菘另
    基於妨礙自由、殺人、恐嚇、強制、公然侮辱之犯意，對原
    告為上開行為，另被告邱○菘則辯稱其係受乙○賞巴掌所逼迫
    ，不得已對原告動手云云。然稽之現場監視器畫面，被告乙
    ○等人係以徒手、腳踢、推摔及持飲料罐毆打原告，傷害之
    部位多係手腳及身體，傷害手段及力道尚未達致命程度，亦
    無趁原告無力反擊而繼續毆打之情，難認其等存有殺人犯意
    ；又被告被告乙○、曾○、黃○、羅○倫、莊○威、邱○菘等人為
    傷害行為外未見對原告有其他任何惡害通知之表示，與刑法
    恐嚇罪需具體以加害他人生命、身體、自由、名譽、財產之
    意思，恐嚇他人致生危害於安全之要件有間。再者，被告乙
    ○等人縱有短暫拉扯、推摔原告之行為，然時間甚為短暫，
    且過程中原告並未遭壓制，尚得於現場自由走動，亦難認被
    告等人係另有妨害原告行動自由之意，是原告此部分之主張
    即非可採。又被告邱○菘於本院少年法庭訊問程序中自陳：
    「(問：從監視器畫面來看，你有先動手，之後乙○才叫你跪
    下，並且有毆打你的情形，是否如此？)對。(問：你踢被害
    人之前，乙○有對你們講什麼話嗎？)乙○說我有沒有看到被
    害人戳他的屁股，那為什麼不去打，乙○這樣講完我就動手
    了。（問：為何要聽乙○的話？）當時怕被乙○罵」等語，業
    據本院調取110年度少調字第522號少年保護事件卷核閱無訛
    (見前開卷第244頁)。是被告邱○菘雖礙於同儕壓力而動手，
    然其當時並非無識別能力，亦無何意志受脅迫情形，自當先
    以和平方式排解乙○與原告間之衝突，然被告邱○菘仍選擇以
    暴力方式對待原告，自與被告乙○、曾○、黃○、羅○倫、莊○
    威有共同傷害犯意聯絡及行為分擔，甚為明確，被告被告邱
    ○菘、邱○德此部分所辯，諉無足採。
(二)按因故意或過失，不法侵害他人之權利者，負損害賠償責任
    ，故意以背於善良風俗之方法，加損害於他人者亦同，違反
    保護他人之法律，致生損害於他人者，負賠償責任，但能證
    明其行為無過失者，不在此限；數人共同不法侵害他人之權
    利者，連帶負損害賠償責任，不能知其中孰為加害人者亦同
    ，造意人及幫助人，視為共同行為人，民法第184條、第185
    條分別定有明文。次按所謂共同侵權行為，係指數人共同不
    法對於同一之損害，與以條件或原因之行為。加害人於共同
    侵害權利之目的範圍內，各自分擔實行行為之一部，而互相
    利用他人之行為，以達其目的者，仍不失為共同侵權行為人
    ，而應對於全部所發生之結果，連帶負損害賠償責任（最高
    法院78年度台上字第2479號判決意旨參照）。查被告乙○、
    曾○、黃○、羅○倫、莊○威、邱○菘及訴外人甲○○ ○之共同侵
    權行為事實，業經認定如前，則原告主張被告乙○、曾○、黃
    ○、羅○倫、莊○威、邱○菘應依民法第184條第1項前段、第18
    5條規定負連帶損害賠償責任，自屬有據。
(三)次按無行為能力人或限制行為能力人，不法侵害他人之權利
    者，以行為時有識別能力為限，與其法定代理人連帶負損害
    賠償責任；前項情形，法定代理人如其監督並未疏懈，或縱
    加以相當之監督，而仍不免發生損害者，不負賠償責任，民
    法第187條第1項前段、第2項定有明文。查被告曾○、黃○、
    羅○倫、莊○威、邱○菘於本件事故發生時為未成年人，而被
    告曾○均、梁○英為曾○之法定代理人；被告黃○杰、羅○妮為
    黃○之法定代理人；被告羅○傑、湯○清為羅○倫之法定代理人
    ；被告莊○強、朱○娟為莊○威之法定代理人；被告邱○德為邱
    ○菘之法定代理人等情，有其等戶籍謄本在卷可參(見本院限
    閱卷第21、37、39、65、67、71、73、77頁)，被告曾○、黃
    ○、羅○倫、莊○威、邱○菘為本件侵權行為時為限制行為能力
    人，而被告曾○均、梁○英、黃○杰、羅○妮、羅○傑、湯○清、
    莊○強、朱○娟、邱○德均未舉證其監督並未疏懈，或縱加以
    相當之監督，仍不免發生損害，故原告請求被告曾○均、梁○
    英應予被告曾○；被告黃○杰、羅○妮應與被告黃○；被告羅○
    傑、湯○清應予被告羅○倫；被告莊○強、朱○娟應與被告莊○
    威；被告邱○德應與被告邱○菘對原告負連帶損害賠償責任，
    即屬可採。
(四)再按不法侵害他人之身體或健康者，對於被害人因此喪失或
    減少勞動能力或增加生活上之需要時，應負損害賠償責任。
    又不法侵害他人之身體、健康者，被害人雖非財產上之損害
    ，亦得請求賠償相當之金額。民法第193條、第195條第1項
    前段分別定有明文。茲就原告請求之項目、金額，分述如下
    ：
 1、醫療費用4,319元：
　  原告主張因被告乙○、曾○、黃○、羅○倫、莊○威、邱○菘之不
    法行為所受之系爭傷害，已支出醫療費用4,319元等情，業
    據提出臺北榮民總醫院新竹分院診斷證明書、住院及門診醫
    療費用收據明細在卷可稽(見本院卷145至158頁)，且為到庭
    被告所不爭，應認治療上所必要之合理費用。是原告此部分
    之主張，應予准許。
 2、交通費及醫材支出923元：
　  原告主張除前項支出外，尚有住院時醫療耗材支出及往返醫
    院之交通費用923元，並提出收據及統一發票在卷可稽(見本
    院卷第159至160頁)，且為被告梁○英、莊○強、羅○傑、邱○
    德所不爭執，應認係本件受傷所支出之合理費用。是原告此
    部分之主張，亦屬可採。　 
 3、受傷照片、光碟證據費用0元：
　  原告雖主張因系爭事件提起民、刑事訴訟，洗照片、光碟之
    費用2,751元，亦應由被告負擔云云，惟此項費用係原告為
    追究被告民、刑事責任為目的，所為程序上花費，尚不能轉
    嫁予被告，原告此部分之請求，核屬無據。
 4、精神慰撫金35萬元：
　  復按不法侵害他人之人格權，被害人受有非財產上損害，請
    求加害人賠償相當金額之慰撫金時，法院對於慰撫金之量定
    ，應斟酌實際加害情形、所造成之影響、被害人所受精神上
    痛苦程度、雙方之身分、地位、經濟狀況及其他各種情形，
    以核定相當之數額（最高法院47年度台上字第1221號、51年
    度台上字第223號、76年度台上字第1908號判決要旨參照）
    。查原告因上開侵權行為受有系爭傷害之情，已如前述，自
    受有相當之身體及精神上痛苦無疑，是原告主張受有精神上
    損害，核屬有據。爰審酌原告109年度所得146,656元、110
    年度所得127,524元，名下無財產；被告乙○109年所得26,10
    1元、110年度無所得，名下無財產；被告曾○均109年度154,
    054元、110年度所得300,240元，名下有土地、房屋、股票
    ；被告梁○英高中畢業，職業家管，109年度所得454,853元
    、110年度所得166,043元，名下有汽車、投資等；被告曾○1
    09、110年度無所得，名下無財產；被告黃○杰109、110年度
    無所得，名下汽車1輛；被告羅○妮109、110年度無所得，名
    下土地一筆、汽車一輛；被告黃○高一休學，目前做防水工
    程人員，月薪2萬元，110年度無所得，名下無財產；被告羅
    ○傑高中肄業，職業板模工，月薪約2萬餘元，109、110年度
    無所得，名下土地一筆；被告湯○清109、110年度無所得，
    名下無財產；被告羅○倫高一休學，目前做防水工程人員，
    月薪2萬元，110年度所得3,000元，名下汽車1輛；被告莊○
    強國中畢業，職業保全，月薪2萬餘元，109、110年度所得2
    66,699元、281,771元，名下無財產；被告朱○娟國中畢業，
    職業賣水果，月薪3萬餘元，109、110年度無所得，名下房
    屋一筆、土地一筆；被告莊○威109、110年度無所得，名下
    無財產；被告邱○德國小畢業，109、110年度無所得，名下
    房屋一筆、土地一筆；被告邱○威109、110年度無所得，名
    下無財產，此有兩造陳述(見本院卷第102頁、第170、171頁
    )及稅務電子閘門資料查詢表附於限閱卷可參。本院衡酌上
    開情節及被告乙○、曾○、黃○、羅○○、莊○○、邱○○加害原告
    之時段、時間長短、原告所受之痛苦程度、受侵害程度等一
    切情狀，認原告請求之精神慰撫金在35萬元內為適當；逾此
    範圍之請求，為無理由，不予准許。
 5、綜上，原告得請求之金額為355,242元（計算式：醫療費用4
    ,319+交通費及醫材費用923元+精神慰撫金350,000元＝355,2
    42元）。
(五)復按連帶債務人相互間，除法律另有規定或契約另有訂定外
    ，應平均分擔義務；因連帶債務人中之一人為清償、代物清
    償、提存、抵銷或混同而債務消滅者，他債務人亦同免其責
    任；債權人向連帶債務人中之一人免除債務，而無消滅全部
    債務之意思表示者，除該債務人應分擔之部分外，他債務人
    仍不免其責任。前項規定，於連帶債務人中之一人消滅時效
    已完成者準用之，民法第280條本文、第274條、第276條分
    別定有明文。又債權人與連帶債務人中之一人成立和解，如
    無消滅其他債務人債務之意思，他債務人能否主張免責，應
    視該連帶債務人應允賠償金額而定。若該連帶債務人應允賠
    償金額超過其依法應分擔額者，他債務人之賠償金額不受影
    響；若低於其應分擔額者，就其差額部分，即因債權人對其
    應分擔部分之免除，而有民法第276條第1項規定之適用，並
    對他債務人發生絕對之效力（最高法院99年度台抗字第113
    號裁定、98年度台抗字第200號裁定意旨參照）。經查：
 1、本件原告係因被告乙○、曾○、黃○、羅○倫、莊○威、邱○菘及
    甲○○○之共同侵權行為而受有355,242元之損害，被告乙○、
    曾○、黃○、羅○倫、莊○威、邱○菘及甲○○○，自應就前開損害
    負連帶賠償責任，且其等7人間並無法律或契約另訂內部分
    擔比例，則依民法第280條規定連帶債務人間應平均分擔義
    務，被告乙○、曾○、黃○、羅○倫、莊○威、邱○菘及甲○○○就
    原告所受355,242元損害賠償義務之內部分擔比例即應各負5
    0,749元（計算式：355,242元×1/7＝50,749元，元以下四捨
    五入）。
 2、原告已與甲○○○以80,000元達成和解，並拋棄對甲○○○其餘請
    求，然對被告乙○、曾○、黃○、羅○倫、莊○威、邱○菘及被告
    曾○、黃○、羅○倫、莊○威、邱○菘之法定代理人即被告曾○均
    、梁○英、黃○杰、羅○妮、羅○傑、湯○清、莊○強、朱○娟、
    邱○德之損害賠償請求權則不捨棄，有本件和解筆錄在卷可
    稽(見本院卷第211至212頁)，甲○○○應允賠償金額已超過其
    依法應分擔額，其與原告之和解固僅生相對效力，惟甲○○○
    實際已賠償原告之金額應依民法第274條規定發生清償之絕
    對效力，即甲○○○依和解內容清償而消滅之債務，被告乙○、
    曾○、黃○、羅○倫、莊○威、邱○菘亦同免其責任，又甲○○○就
    上開和解成立之賠償金額已支付完畢，業據原告訴訟代理人
    陳明於卷（見本院卷第229頁），是於扣除甲○○○業已清償部
    分後，原告得請求被告賠償之金額即為275,242元（計算式
    ：355,242元－80,000元＝275,272元）。　　　　　
(六)按給付無確定期限者，債務人於債權人得請求給付時，經其
    催告而未為給付，自受催告時起，負遲延責任。其經債權人
    起訴而送達訴狀，或依督促程序送達支付命令，或為其他相
    類之行為者，與催告有同一之效力。遲延之債務，以支付金
    錢為標的者，債權人得請求依法定利率計算之遲延利息。應
    付利息之債務，其利率未經約定，亦無法律可據者，週年利
    率為5 ％，民法第229 條第2 項、第233 條第1 項前段、第2
    03 條分別定有明文。本件係屬侵權行為損害賠償之債，以
    支付金錢為標的，無確定期限，未約定利率，則原告請求自
    被告曾○、羅○倫、邱○菘自111年4月15日起；被告乙○、黃○
    、莊○威自111年4月29日起，均至清償日止(見送達卷、本院
    卷第77頁)，按週年利率5%計算之利息，於法有據。
四、綜上所述，原告依民法第184條第1項、第185條第1項規定，
    請求被告乙○、曾○、黃○、羅○倫、莊○威、邱○菘連帶給付27
    5,242元，及自被告乙○、黃○、莊○威自111年4月29日起；被
    告曾○、羅○倫、邱○菘自111年4月15日起至清償日止，按年
    息百分之5計算之利息；及依民法第184條第1項、第187條第
    1項規定，請求被告曾○均、梁○英應就被告曾○上開給付部分
    連帶負給付之責；被告黃○杰、羅○妮應就被告黃○上開給付
    部分連帶負給付之責；被告羅○傑、湯○清應就被告羅○倫上
    開給付部分連帶負給付之責；被告莊○強、朱○娟應就被告莊
    ○威上開給付部分連帶負給付之責；被告邱○德應就被告邱○
    菘上開給付部分連帶負給付之責。上開給付如有任一被告為
    全部或一部之給付者，其餘被告於該給付範圍內免給付之義
    務，為有理由，應予准許，逾此範圍之請求，則無理由，應
    予駁回。
五、本件事證已臻明確，兩造其餘攻擊防禦方法及證據，核與判
    決之結果不生影響，爰不一一論列，併此敘明。　　
六、本件原告勝訴部分，所命被告給付之金額均未逾50萬元，應
    依民事訴訟法第389條第1項第5款之規定依職權宣告假執行
    ，原告此部分陳明願供擔保聲請宣告假執行，僅係促使本院
    注意，毋庸為准駁之諭知。至原告其餘假執行之聲請，因該
    部分訴之駁回而失所依據，應併予駁回。
七、依民事訴訟法第385條第1項前段、第79條、第85條第2項、
    第389條第 1項第5款，判決如主文。
中　　華　　民　　國　　111 　年　　9 　　月　　8 　　日
                      民事第一庭法　官　楊明箴
以上正本係照原本作成。
如對本判決上訴，須於判決送達後20日內向本院提出上訴狀。如
委任律師提起上訴者，應一併繳納上訴審裁判費。
中　　華　　民　　國　　111 　年　　9 　　月　　8 　　日
                                書記官　王明